臺灣臺南地方法院民事裁定
110年度智字第2號
原      告  社團法人中華音樂著作權協會

法定代理人  吳楚楚  


被      告  黃靜琳即酒孃冷飲店



上列當事人間侵權行為損害賠償事件，本院裁定如下：
    主  文
本件移送智慧財產及商業法院。
    理  由
一、按訴訟之全部或一部，法院認為無管轄權者，應依原告之聲
    請或依職權以裁定移送於其管轄法院，民事訴訟法第28條第
    1項定有明文。又依智慧財產案件審理法第7條、智慧財產法
    院組織法（現已修正為智慧財產及商業法院組織法，以下稱
    之）第3條第1款、第4款規定，智慧財產及商業法院管轄案
    件為依專利法、商標法、著作權法、光碟管理條例、營業秘
    密法、積體電路電路布局保護法、植物品種及種苗法或公平
    交易法所保護之智慧財產權益所生之第一審及第二審民事訴
    訟事件，及依商業事件審理法規定由商業法院管轄之商業事
    件，及其他依法律規定或經司法院指定由智慧財產及商業法
    院管轄之案件。而智慧財產案件審理細則第9條固規定，智
    慧財產民事、行政訴訟事件非專屬智慧財產及商業法院管轄
    ，然參酌智慧財產及商業法院組織法第1條立法意旨，為使
    智慧財產之民事訴訟事件能集中由智慧財產及商業法院依智
    慧財產案件審理法所定程序審理，除有民事訴訟法第24條、
    第25條規定之情形外，普通法院就智慧財產及商業法院成立
    後之前開智慧財產民事事件，應將之裁定移送智慧財產及商
    業法院。
二、本件原告主張「被告以電腦伴唱機、擴音設備或其他器材向
    不特定人公開演唱、播放原告經音樂著作財產權人專屬授權
    或經海外協會授權而管理之音樂著作，已侵害原告之音樂著
    作財產權，乃依著作權法之規定，請求被告賠償損害」，從
    而聲請本院就被告核發110年度司促更一字第3號支付命令（
    下稱系爭支付命令），因被告於法定期間就系爭支付命令聲
    明異議，故本件乃以支付命令之聲請視為起訴。依原告主張
    之內容暨其提出之證據資料，本件乃著作權法保護之智慧財
    產權益所衍生之第一審民事訴訟事件，屬於智慧財產及商業
    法院組織法第3條第1款所明定之智慧財產民事事件，兩造復
    「無」合意本院管轄之書面約定，為期符合當事人之訴訟利
    益以及智慧財產及商業法院之設立目的，本件自不因被告住
    居於本院轄區，即得違反前開優先管轄之規定。從而，原告
    向無管轄權之本院起訴，尚有違誤，爰職權將本件移送於有
    優先管轄之智慧財產及商業法院，俾由專業司法人員處理而
    收妥適審理之功效。
三、依民事訴訟法第28條第1項規定，裁定如主文。
中　　華　　民　　國　　110 　年　　8 　　月　　6 　　日
                  民事第三庭    法  官　羅郁棣
以上正本證明與原本無異。
如對本裁定抗告須於裁定送達後10日內向本院提出抗告狀，並應
繳納抗告費新台幣1,000元整。
中　　華　　民　　國　　110 　年　　8 　　月　　10　　日
　　　　　　　　　              書記官  周玉茹